臺灣板橋地方法院刑事判決　　　　　　　96年度訴字第2147號
公　訴　人　臺灣板橋地方法院檢察署檢察官
被　　　告　甲○○
上列被告因違反毒品危害防制條例案件，經檢察官提起公訴（96
年度毒偵字第3790號），因被告於本院準備程序中為有罪之陳述
，本院告知被告簡式審判程序之旨，並聽取當事人之意見後，經
合議庭裁定改以簡式審判程序審理，判決如下：
    主  文
甲○○施用第一級毒品，累犯，處有期徒刑拾月，減為有期徒刑
伍月，如易科罰金，以新臺幣壹仟元折算壹日。
    事  實
一、甲○○前因施用毒品案件，經本院以九十年度毒聲字第一四
    四九號裁定送觀察、勒戒後，認有繼續施用毒品傾向，經本
    院以九十年度毒聲字第一九○七號裁定令入戒治處所施以強
    制戒治，於民國九十年十二月二十四日停止戒治出所付保護
    管束，於九十一年五月一日保護管束期滿視為執行完畢，並
    由臺灣板橋地方法院檢察署檢察官於九十一年五月二十九日
    以九十一年度戒毒偵字第二四五號為不起訴處分確定。復因
    自九十二年三月底起至同年八月十三日止施用毒品案件經本
    院以九十二年度毒聲字第二五二八號裁定送強制戒治，於九
    十三年一月九日因法律修正釋放出所，同案並經本院於九十
    二年十月三十日以九十二年度訴字第二○七三號刑事判決判
    處有期徒刑九月，於九十二年十二月一日判決確定，嗣於九
    十三年十月八日縮刑期滿執行完畢（致使本件構成累犯）。
    詎其猶不知悔改，於前次強制戒治執行完畢（九十一年五月
    一日）後五年內再犯施用毒品罪經法院判刑，而又基於施用
    第一級毒品海洛因之犯意，於九十六年三月十七日下午某時
    許即九十六年三月十八日為警查獲採尿前二十六小時內之某
    時點，在臺北縣新莊市○○路三八七巷二五號住處以將海洛
    因用水稀釋置入針筒內注射之方式，施用第一級毒品海洛因
    一次。嗣於九十六年三月十八日下午三時四十分許在臺北縣
    新莊市○○路一五○號因另涉犯竊盜案件為警查獲，並經其
    同意採集其尿液送驗而查知上情。
二、案經臺北縣政府警察局新莊分局報告臺灣板橋地方法院檢察
    署檢察官偵查起訴。因甲○○於本院準備程序中為有罪之陳
    述，經本院合議庭裁定以簡式審判程序審理。
    理  由
一、訊據被告甲○○對於前揭犯罪事實均坦承不諱，經查：
（一）被告經警採尿送台灣檢驗科技股份有限公司以酵素免疫分
      析法篩檢、氣相層析質譜儀分析法確認，檢驗結果認該尿
      液呈嗎啡陽性反應，此有該公司九十六年四月三日報告編
      號CH/ 二○○七/ 三○九五三號濫用藥物尿液檢驗報告、
      臺北縣政府警察局新莊分局毒品危害防制條例犯罪嫌疑人
      姓名代碼對照表各一份附卷可稽（見偵查卷第五、六頁）
      。又海洛因施用入人體後水解還原成嗎啡，再循嗎啡之代
      謝方式排出體外，業據行政院衛生署藥物食品檢驗局以七
      三藥檢壹字第○三○二二一號函說明綦詳，且尿液中能否
      驗出嗎啡陽性反應，與其投與量、投與途徑、採尿時間、
      個人體質及檢測方法之靈敏度有關，國外曾有文獻報導注
      射六毫克之海洛因鹽酸鹽，其代謝物嗎啡之平均可檢出時
      限約為二十六小時，亦經行政院衛生署藥物食品檢驗局於
      八十一年九月八日以（八一）藥檢壹字第八一一四八八五
      號函釋明在案。前揭尿液檢驗報告載明係以GC/MS （即氣
      相層析質譜儀分析法）方法作為確認檢驗之方式，而該方
      法之原理係檢品經氣化後，通過層析管分離純化，再將純
      化後之成分循序送入質譜儀做個別鑑定。因質譜儀所測定
      之圖譜，在化學上被公認具有指紋特性，故可據以完全判
      定該檢品係為何種化合物。是以氣相層析質譜儀（GC/M S
      ）作藥物及其代謝產物之定性及定量分析，幾乎不會有偽
      陽性反應產生，此經台北榮民總醫院於八十三年四月七日
      以八三北總內字第三○五九號函釋明在案。準此被告應有
      在前揭犯罪時間施用第一級毒品海洛因之行為甚明。
（二）被告前因施用毒品案件，經本院以九十年度毒聲字第一四
      四九號裁定送觀察、勒戒後，認有繼續施用毒品傾向，經
      本院以九十年度毒聲字第一九○七號裁定令入戒治處所施
      以強制戒治，於九十年十二月二十四日停止戒治出所付保
      護管束，於九十一年五月一日保護管束期滿視為執行完畢
      ，並由臺灣板橋地方法院檢察署檢察官於九十一年五月二
      十九日以九十一年度戒毒偵字第二四五號為不起訴處分確
      定。復因自九十二年三月底起至同年八月十三日止施用毒
      品案件經本院以九十二年度毒聲字第二五二八號裁定送強
      制戒治，於九十三年一月九日因法律修正釋放出所，同案
      並經本院於九十二年十月三十日以九十二年度訴字第二○
      七三號刑事判決判處有期徒刑九月，於九十二年十二月一
      日判決確定，有前揭刑事判決電腦列印本、臺灣高等法院
      被告前案紀錄表各一份附卷可憑，其於強制戒治執行完畢
      後五年內，因犯施用毒品罪經法院判刑確定後又再施用第
      一級毒品海洛因之事實，堪以認定。
（三）綜上卷附之各項文書、扣案證物等補強證據已足資擔保被
      告於本院調查、審理中所為之上開任意性自白之真實性，
      依刑事訴訟法第一百五十六條第一項、第二項之規定，自
      得據被告前開任意性自白及各該補強證據相互利用，認本
      件事證明確，被告犯行洵堪認定，應予依法論科。
二、按海洛因屬於毒品危害防制條例第二條第二項第一款所規定
    之第一級毒品，核被告甲○○施用海洛因之行為，係犯毒品
    危害防制條例第十條第一項之施用第一級毒品罪。其施用前
    後持有毒品之低度行為，應為施用毒品之高度行為所吸收，
    不另論罪。又被告前因施用毒品案件經本院於九十二年十月
    三十日以九十二年度訴字第二○七三號刑事判決判處有期徒
    刑九月，於九十二年十二月一日判決確定，嗣於九十三年十
    月八日縮刑期滿執行完畢，此有臺灣高等法院被告前案紀錄
    表一份在卷可憑，其受有期徒刑之執行完畢後，五年以內故
    意再犯本件有期徒刑以上之罪，為累犯，應依刑法第四十七
    條第一項之規定加重其刑。本院審酌被告施用毒品，足以戕
    害其身心，滋生其他犯罪，惡化治安，嚴重損及公益，且被
    告前曾犯施用毒品罪，業經強制戒治執行完畢、刑事判刑，
    仍未戒斷其施用毒品之惡習，竟再為本件施用毒品犯行，顯
    見其不思悔改，而其施用毒品行為於本質上係屬自我戕害行
    為，反社會性之程度應屬較低，及其犯後坦承犯行態度尚稱
    良好等一切情狀，量處如主文所示之刑，以資懲儆。又被告
    前揭犯罪時間在九十六年四月二十四日以前，合於減刑條件
    ，應依中華民國九十六年罪犯減刑條例第二條第一項第三款
    ，減其刑期二分之一，並諭知如易科罰金之折算標準。
據上論斷，應依刑事訴訟法第二百七十三條之一第一項、第二百
九十九條第一項前段，毒品危害防制條例第十條第一項、第二十
三條第二項，刑法第十一條前段、第四十七條第一項、第四十一
條第一項前段，中華民國九十六年罪犯減刑條例第二條第一項第
三款、第七條、第九條，判決如主文。
本案經檢察官沈志成到庭執行職務。
中　　華　　民　　國　　96　　年　　8 　　月　　16　　日
                  刑事第十五庭  審判長法　官  陳鴻清
                                      法  官  朱嘉川
                                      法  官  劉安榕
上列正本證明與原本無異。
如不服本判決，應於判決送達後十日內敘明上訴理由，向本院提
出上訴狀（應附繕本），上訴於臺灣高等法院。
                                      書記官  楊馥如
中　　華　　民　　國　　96　　年　　8 　　月　　16　　日
附錄本案論罪科刑法條全文：
毒品危害防制條例第10條
施用第一級毒品者，處六月以上五年以下有期徒刑。
施用第二級毒品者，處三年以下有期徒刑。
